# Tarea #4
**Jonnathan Alejandro Juárez Velásquez - 999007826**
## Reading .csv file
```{r}
setwd("~/MASTER/funadmetos de progrmacion/r-notebook/TAREAS/TAREA #4")
diamonds <- read.csv('diamonds.csv')
head(diamonds)
library("dplyr")
library(ggplot2)
```
## Agregando geometrías
## 1. Dispersión
### 1.1. Construya un gráfico de dispersión colocando en la estética carat (eje x) versus price (eje y), luego devuelva el gráfico.
```{r}
ggplot(diamonds, aes(x=carat, y=price)) +
  geom_point()
```

### 1.2. Edite la estética y mapee el color con la variable clarity.
### 1.3. Devuelva el gráfico con esta modificación.
```{r}
ggplot(diamonds, aes(x=carat, y=price, color=clarity)) +
  geom_point()
```

## 2. Histograma
### 2.1. Construya el tipo de geometría histograma para la variable price. Configure el
parámetro bins con el valor 40 y devuelva el gráfico.
```{r}
ggplot(diamonds, aes(x=price)) + 
  geom_histogram(bins = 40)
```


### 2.2. Agregue una escala logarítmica de base 10 y devuelva el gráfico para ver la
diferencia.
```{r}
ggplot(diamonds, aes(x=price)) +
  geom_histogram(bins=50) +
  scale_x_log10()
  
```


## 3. Boxplots
### 3.1. Construya un gráfico de cajas colocando en la estética la variable cut (eje x) versus price (eje y). Agregue una escala logarítmica por defecto y por último devuelva el gráfico.

```{r}
ggplot(diamonds, aes(x=cut, y=price)) +
  geom_boxplot() + 
  scale_y_log10()
```

### 3.2. Edite el color de cada caja con el parámetro fill dentro de la estética y asignando
la variable cut. Por último devuelva el gráfico.
```{r}
ggplot(diamonds, aes(x=cut, y=price,fill=cut)) +
  geom_boxplot() + 
  scale_y_log10()
```
## 4. Faceting
### 4.1. Filtre diamonds por la variable price que sea mayor a 1000 y por cut que contenga las categorías Good, Ideal y Premium. Luego asigne el resultado a la  variable filtered_price. Dado que cut debe tomar en cuenta tres categorías específicas puede hacer uso del pipe %in%
```{r}
filtered_price <- diamonds %>%
filter (price > 1000 & cut %in% c("Good", "Ideal", "Premium") )

head(filtered_price)
```

### 4.2. Utilice la variable filtered_price para construir un gráfico de barras, en la estética configure x = cut, y = depth.
```{r}
ggplot(filtered_price, aes(x=cut, y=depth)) +
  geom_col()
```

### 4.3. Por último aplique faceting para la variable clarity y devuelva la parcela de gráficos.
```{r}
ggplot(filtered_price, aes(x=cut, y=depth)) +
  geom_col()+
  facet_wrap(~ clarity)
```

### 4.4. Edite la estética y configure el parámetro fill con la variable clarity. Luego devuelva la parcela de gráficos con esta modificación.
```{r}
ggplot(filtered_price, aes(x=cut, y=depth, fill=clarity)) +
  geom_col()+
  facet_wrap(~ clarity)
```
## Grouping and summarizing
### 1. Utilice diamonds para construir un agrupamiento por la variable cut, luego aplique summarize para encontrar la media de las variables x, y, z (los nombres de los valores sumarizados serán mediaX, mediaY, mediaZ, respectivamente). Asigne el resultado a la variable median_dimension_diamond, por último imprima la variable.
```{r}
median_dimension_diamond <- diamonds %>%
  group_by(cut) %>%
  summarize(mediaX = median(x),mediaY = median(y),mediaZ = median(z))
median_dimension_diamond
```

### 2. Utilice diamonds para filtrar por la variable cut igual a Premium. Luego agrupe por la variable clarity y utilice summarize para encontrar minimo y maximo de price (los nombres de los valores sumarizados serán minPrice y maxPrice, respectivamente). Asigne el resultado a la variable cut_premium e imprima el valor de la variable.
```{r}
cut_premium <- diamonds %>%
  filter (cut == "Premium") %>%
  group_by(clarity) %>%
  summarize(minPrice = min(price),maxPrice = max(price))
cut_premium
```


### 3. Construya un gráfico de barras y utilice cut_premium como set de datos, configure x=clarity, y=maxPrice y el color de relleno (fill) con la variable clarity. Por último devuelva el gráfico.
```{r}
ggplot(cut_premium, aes(x=clarity, y=maxPrice, fill=clarity)) +
  geom_col()
```
