# Tarea #3
**Jonnathan Alejandro Juárez Velásquez - 999007826**
## Reading .csv file
```{r}
setwd("~/MASTER/funadmetos de progrmacion/r-notebook/TAREAS/TAREA #3")
dataset_results <- read.csv('primary_results.csv')
head(dataset_results)
```
```{r}
library(dplyr)
```
## 1. Filtrar todos los votos del estado de Florida.
```{r}
dataset_results %>%
  filter(state == 'Florida')
```

## 2. Utilice operadores lógicos (& and |), según corresponda:
### 2.1. Filtrar votos para los candidatos Hillary Clinton o Donald Trump
```{r}
dataset_results %>%
  filter(candidate == 'Hillary Clinton' | candidate == 'Donald Trump')
```
### 2.2. Filtrar votos para el partido Demócrata y el condado Shelby
```{r}
dataset_results %>%
  filter(party == 'Democrat' & county == 'Shelby')
```
### 2.3. Filtrar votos para el estado de Alabama y que la cantidad de votos sea mayor a 15000.
```{r}
dataset_results %>%
  filter(state == 'Alabama' & votes >15000 )
```
## 3. Utilice la función select y arrange para el siguiente filtrado:
### 3.1. Filtrar votos para el estado de Texas y el condado Denton, seleccionando únicamente las columnas party, candidate, votes, luego ordene de forma descendente por la columna votes.
```{r}
dataset_results %>%
  filter(state == 'Texas' & county =='Denton' )%>%
  arrange(desc(votes))%>%
  select(party, candidate, votes)
```
## 4. Utilice el verbo mutate y arrange para el siguiente filtrado:
### 4.1. Filtrar por el partido Republicano, que el candidato sea Ted Cruz en el estado de Alaska, luego agregue una columna que se llame vote_count que sea la división de votes por fraction_votes (votes/fraction_votes), finalmente ordene de forma descendente por vote_count.
```{r}
dataset_results %>%
  filter(state == 'Alaska' & party =='Republican' & candidate == 'Ted Cruz')%>%
  mutate(vote_count = votes/fraction_votes)%>%
  arrange(desc(vote_count))
```




